臺灣高雄地方法院民事裁定　九十一年度簡抗字第一七號
　　抗　告　人　乙○○
右抗告人與相對人甲○○、丙○○間因損害賠償事件，抗告人對於中華民國九十一年
二月二十七日本院高雄簡易庭九十一年度雄簡字第三四二號裁定提起抗告，本院裁定
如左：
    主      文
抗告駁回。
抗告訴訟費用由抗告人負擔。
    理      由
一、按訴訟標的於確定之終局判決中經裁判者，除法律別有規定外，當事人不得就該
    法律關係更行起訴；另訴訟標的為確定判決之效力所及者，法院應以裁定駁回之
    ，民事訴訟法第四百條第一項、第二百四十九條第一項第七款分別定有明文。
二、抗告意旨略以：伊受相對人甲○○、丙○○夫妻之邀，而參與第三人環僑投資股
    份有限公司（下稱環僑投資公司）之投資案，期間相對人竟侵占原告應得投資利
    息計新臺幣（下同）十三萬六千五百元，該侵占事實業有證據證明，惟法院竟駁
    回抗告人此部分之請求（本院高雄簡易庭民國八十八年度雄簡字第一五二○號、
    本院八十九年度簡上字第一○二號等判決），嗣原告就此再提起訴訟，亦遭駁回
    ，爰依法請求法院公平審判等語。
三、查抗告人以『伊受相對人甲○○、丙○○夫妻之邀，而參與第三人環僑投資公司
    之投資案，期間計投資四十萬元，分為四股，依公司約定，每股每月可領六千元
    ，惟相對人每月僅給付伊五千元，每月侵占一千元；又七十七年十一月十一日，
    環僑投資公司將資金轉換為憑證，每轉換一股，公司發獎金一千元，其轉換四股
    ，可請獎金四千元，但為相對人所侵占；另轉換後，環僑頭資公司規定每股除每
    月可領取利息六千元外，另發予業務獎金二千元，然相對人亦未將之交付。至環
    僑投資公司於七十八年十月二十日停發股息之日止，相對人計侵占伊利息十三萬
    六千五百元及獎勵金四千元』為由，乃依民法第一百七十九條、第一百八十二條
    及遲延給付之規定，訴請相對人應給付上開金額及其法定遲延利息，經本院高雄
    簡易庭以八十八年度雄簡字第一五二○號判決駁回抗告人利息部分之請求，嗣抗
    告人不服上訴，本院遂以八十九年度簡上字第一○二號判決駁回抗告人上訴確定
    等情，業經本院依職權調取本院高雄簡易庭八十八年度雄簡字第一五二○號、本
    院八十九年度簡上字第一○二號給付利息等案卷核閱屬實。準此，依首開條文意
    旨，抗告人於上開判決確定後，不得再就同一事實、同一法律關係，另行對相對
    人提起訴訟，請求給付投資利息十三萬六千五百元，惟抗告人竟提起同一訴訟，
    ，有抗告人起訴狀附原審卷可稽，其訴顯不合法，且無從補正，是原審以裁定駁
    回抗告人之起訴及其假執行之聲請，核無不合，抗告意旨猶執前詞求予廢棄，非
    有理由，應予駁回。
三、依民事訴訟法第四百三十六條之一第三項、四百九十二條第一項、第九十五條、
    第七十八條，裁定如主文。
中　　　華　　　民　　　國　　九十一　　年　　　五　　　月　　二十九　　日
                              臺灣高雄地方法院民事第一庭
~B審判長法官　楊富強
~B法　　　官　林靜梅
~B法　　　官　方百正
右為正本係照原本作成。
不得抗告。
中　　　華　　　民　　　國　　九十一　　年　　　五　　　月　　二十九　　日
~B法院書記官　蔡雅萍
